# 其他综合收益相关的递延所得税问题

提问人：闲 不住 时间：2023-03-16 18:29:56
清缴陈老师：
（ 1 ）以公允价值计量且其变动计入其他综合收益的金融资产：
假设 2022 年底累计公允价值变动的部分是 300 万，确认了递延所得税负债 75 万； 2023 年 3 月 1 日处置时公允价值较2022 年底又多了 100 万。
现在关于递延所得税负债怎么转回的问题：
① 转回到其他综合收益，然后综合收益再重分类到投资收益，这样的话，期初累计的其他综合收益转回的投资收益就是 300 万，然后本期 100 万，应纳税所得额也是 400 万，这样就会产生一个比较配比的结果（虽然不能为了追求配比）。
② 转回到递延所得税费用，然后期初税后综合收益再重分类到投资收益，这样的话，期初累计的其他综合收益转回的投资收益就是 225 万，然后本期 100 万，应纳税所得额也是 400 万，但是本期所得税费用就是 75 万（100-25 ），这样就会产生一个不配比的结果。
我觉得第①种更合理。
（ 2 ）指定为以公允价值计量且其变动计入其他综合收益的金融资产：
假设 2022 年底累计公允价值变动的部分是 300 万，确认了递延所得税负债 75 万； 2023 年 3 月 1 日处置时公允价值较2022 年底又多了 100 万。
现在关于递延所得税负债怎么转回的问题：
① 转回到其他综合收益，然后综合收益再重分类到留存收益，这样的话，期初累计的其他综合收益转回的留存收益是 400 万，应纳税所得额也是 400 万，应交的所得税 100 万也计入留存收益。
② 转回到递延所得税费用 75 万，然后期初税后综合收益再重分类到留存收益，这样的话，期初累计的其他综合收益转回留存收益就是 325 万（225+100），应纳税所得额也是 400 万，当期所得税费用就是 100 万，这样就会产生所得税费用的净额。
我觉得第①种更合理。
以上两种情形，我的分析有问题吗？还请陈老师指点

回答人：chenyiwei
1 、应采用方法①，因为当初递延所得税负债确认时就是借记其他综合收益，相应地转回时也是先转回到其他综合收益，再一并转入投资收益。
2 、应采用方法①，转回到其他综合收益，然后综合收益再重分类到留存收益。应交的所得税 100 万也计入留存收益。